　　　　　　　　　臺灣高等法院刑事判決
　　　　　　　　　　　　　　　　　 100年度上訴字第3402號
上　訴　人
即　被　告　楊介禎
上列上訴人因違反毒品危害防制條例案件，不服臺灣板橋地方法
院100年度訴字第2007號，中華民國100年9月30日第一審判決（
起訴案號：臺灣板橋地方法院檢察署100年度毒偵字第2711號）
，提起上訴，本院判決如下：
    主  文
上訴駁回。
    事  實
一、楊介禎前有違反麻醉藥品管理條例前科，復於(1)民國（下同
    ）88年間因犯施用第二級毒品罪，經臺灣臺北地方法院89年
    毒聲字第1064號裁定送觀察、勒戒後，認無繼續施用毒品之
    傾向，於89年5月30日獲釋出所。嗣經臺灣臺北地方法院檢
    察署檢察官以88年毒偵字第461號為不起訴處分確定；(2)又
    於上開觀察勒戒執行完畢釋放後之5年內之93年間施用第二
    級毒品，經臺灣士林地方法院93年士簡字第1020號判決有期
    徒刑5月，如易科罰金以銀元3佰元折算1日確定，於94年10
    月20日執行完畢；(3)復於94年間因施用第一級毒品，經臺灣
    臺北地方法院94年訴字第988號判決有期徒刑6月，如易科罰
    金以銀元3佰元折算1日確定，於95年3月13日易科罰金執行
    完畢；(4)於97年間因分別施用第一級、第二級毒品，經臺灣
    臺北地方法院97年訴字第1276號判決有期徒刑8月、4月，應
    執行有期徒刑10月確定；(5)98年間因施用第一級毒品，經臺
    灣屏東地方法院98年訴字第219號判決有期徒刑10月確定，
    並與上開(4)所示二次犯行，經臺灣屏東地方法院98年聲字第
    799號裁定應執行有期徒刑1年7月確定，嗣於99年1月19日縮
    短刑期假釋出監付保護管束，迄99年5月18日保護管束期滿
    未經撤銷。
二、詎楊介禎仍不知悔改，復基於施用第二級毒品甲基安非他命
    之犯意，於100年4月3日中午某時，在其位於臺北市○○街
    149號3樓之住處內，將甲基安非他命置入玻璃球內點燃吸食
    煙霧之方式，施用第二級毒品甲基安非他命1次；再基於施
    用第一級毒品海洛因之犯意，於100年4月4日12時許，在其
    上開住處內，以海洛因摻入香菸內點燃吸食煙霧之方式，施
    用海洛因1次。嗣於100年4月5日3時許，楊介禎搭乘友人鄭
    文祺（由檢察官另行偵查）駕駛之車牌號碼111-A2號營業用
    小客車在新北市○○區○○路與四川路口，因形跡可疑為警
    攔檢盤查，扣得楊介禎所有之海洛因1包（驗餘淨重1.09 公
    克，空包裝重0.81公克），復徵其同意採尿送驗，檢驗結果
    呈嗎啡、甲基安非他命陽性反應，而查悉上情。
三、案經新北市政府警察局板橋分局報告臺灣板橋地方法院檢察
    署檢察官偵查起訴。
    理  由
一、上開事實，業據上訴人即被告楊介禎於原審審理時坦承不諱
    （見原審卷第27頁背面、第31頁背面），且被告於本院審理
    時就上開犯罪事實亦表示沒有意見（見本院卷第25頁背面）
    ，而被告為警查獲時採尿送驗結果，呈嗎啡、甲基安非他命
    之陽性反應，有新北市政府警察局保安警察大隊毒品案件尿
    液檢體編號及姓名對照表、臺灣檢驗科技股份有限公司100
    年4月21日UL/2011/00000000號濫用藥物檢驗報告各1紙在卷
    可稽（見偵卷第22、58頁）。又扣案白色粉末1包（驗餘淨
    重1.09克），經送法務部調查局濫用藥物實驗室鑑驗結果含
    第一級毒品海洛因成分，有該局濫用藥物實驗室100年6月24
    日調科壹字第10023014480號鑑定書在卷可佐，並有現場查
    獲照片在卷可參（見偵卷第25、63頁），足見被告之自白與
    事實相符，本案事證明確，被告上開二次施用毒品之犯行，
    堪以認定。
二、被告有如事實欄一所載之觀察、勒戒執行紀錄，且被告於89
    年5月30日經觀察、勒戒，認無繼續施用毒品之傾向釋放後
    ，5年內再犯事實欄一(2)所示施用毒品之犯行，顯見其再犯
    率甚高，原實施觀察、勒戒或強制戒治，已無法收其實效，
    縱被告本案二次再度施用毒品之時間，係在初犯經觀察、勒
    戒執行完畢釋放5年以後，仍應依法追訴處罰（參看最高法
    院97年第5次刑事庭會議決議）。
三、核被告所為，分別係犯毒品危害防制條例第10條第1項施用
    第一級毒品罪及同條第2項施用第二級毒品罪，被告施用海
    洛因前後分別持有海洛因及施用甲基安非他命前持有甲基安
    非他命之低度行為，應分別為施用海洛因及施用甲基安非他
    命之高度行為所吸收，均不另論罪。被告所犯上開二罪，犯
    意各別，行為互殊，應予分論併罰。又被告前有如事實欄所
    載之論罪科刑執行紀錄，有本院被告前案紀錄表附卷可憑，
    其於受徒刑執行完畢後5年內，故意再犯本件有期徒刑以上
    之二罪，皆為累犯，均應依刑法第47條第1項加重其刑。
四、原審審酌被告素行、智識程度，且經觀察勒戒後，仍未能戒
    絕毒品，顯見其無戒毒悔改之意，惟念其施用毒品之次數各
    僅1次、犯罪後坦認犯行，態度尚可等一切情狀，適用毒品
    危害防制條例第10條第1項、第2項、第18條第1項前段，刑
    法第11條、第38條第1項第2款（原判決於論結欄漏載，應予
    補正）、第47條第1項、第51條第5款，就被告施用第一級毒
    品之犯行，判決有期徒刑10月；就被告施用第二級毒品之犯
    行，判決有期徒刑5月（因與不得易科罰金之上揭施用第一
    級毒品罪合併定執行刑，依司法院大法官會議釋字第144號
    、第679號解釋，毋庸諭知易科罰金之折算標準）。扣案之
    第一級毒品海洛因（驗餘淨重1.09公克）及包裹上開第一級
    毒品海洛因用以防止海洛因裸露、潮溼、便於攜帶持有、施
    用之包裝袋1個，於被告所犯施用第一級毒品罪項下分別宣
    告沒收銷燬及沒收。而後定應執行刑為有期徒刑1年，並重
    為沒收銷燬之諭知，經核尚無不合。
五、被告提起上訴認伊係於100年4月3日在自家住處同一時間施
    用第一級毒品及第二級毒品，犯意相同且施用第二級毒品係
    屬低度行為應為施用第一級毒品之高度行為所吸收，不應分
    別判刑，且原審量刑過重云云。惟被告先於偵查中自承於10
    0年4月4日約12時許在家中房間以針筒注射施用第一級毒品
    海洛因。復於原審審理時自承於100年4月3日中午在家中以
    玻璃球燒烤施用第二級毒品甲基安非他命（見偵卷第6之1頁
    、原審卷第27頁背面），足認被告上開二次犯行，犯意各別
    ，且施用第一級毒品海洛因及施用第二級毒品甲基安非他命
    ，侵害之法益不同，亦無高低度之吸收關係，自應分論併罰
    （參看最高法院99年臺上字第1507號判決）。而量刑屬法院
    之職權，原審就被告上開二次犯行，適用累犯規定加重後，
    分別判決有期徒刑10月、5月，而後定應執行刑為有期徒刑1
    年，並無失之於重之情形。被告之上訴，為無理由，應予駁
    回。
據上論斷，應依刑事訴訟法第368條，判決如主文。
本案經檢察官黃騰耀到庭執行職務。
中    華    民    國   100    年    12    月    28    日
                  刑事第十五庭審判長法  官   沈宜生
                                    法  官   陳坤地
                                    法  官   林明俊
以上正本證明與原本無異。
施用第一級毒品部分如不服本判決，應於收受送達後十日內向本
院提出上訴書狀，其未敘述上訴之理由者並得於提起上訴後十日
內向本院補提理由書（均須按他造當事人之人數附繕本）「切勿
逕送上級法院」。
施用第二級毒品部分不得上訴。
                                    書記官   徐仁豐
中    華    民    國   100    年    12    月    28    日
附錄本案論罪科刑法條：
毒品危害防制條例第10條
施用第一級毒品者，處6月以上5年以下有期徒刑。
施用第二級毒品者，處3年以下有期徒刑。